臺灣高等法院刑事裁定
111年度聲字第2646號
聲  請  人  臺灣高等檢察署檢察官
受  刑  人  蘇品翰



上列聲請人因受刑人數罪併罰有二裁判以上，聲請定其應執行之
刑（聲請案號：臺灣高等檢察署111年度執聲字第1179號），本
院裁定如下：
    主  文
蘇品翰犯如附表所示各罪所處之刑，應執行有期徒刑伍年陸月。
    理  由
一、聲請意旨略以：受刑人因詐欺等數罪，先後經判決確定如附
    表，應依刑法第53條、第51條第5款規定，定其應執行之刑
    ，爰依刑事訴訟法第477條第1項聲請裁定等語。
二、裁判確定前犯數罪者，併合處罰之；數罪併罰，分別宣告其
    罪之刑，其宣告多數有期徒刑者，於各刑中之最長期以上，
    各刑合併之刑期以下，定其刑期，但不得逾30年，刑法第50
    條第1項前段、第51條第5款訂有明文。參其立法意旨，除在
    於緩和多數有期徒刑合併執行所造成之苛酷外，更避免責任
    非難之重複，尤重在矯治犯罪行為人、提升其規範意識，及
    回復社會對於法律規範之信賴，是就應併合處罰之複數有期
    徒刑採行加重單一刑主義，以期責罰相當。乃法院就應併合
    處罰之數個有期徒刑宣告定其應執行刑時，除應遵守上開法
    文所定之外部界限，並應受不得明顯違反公平正義、法律秩
    序理念及目的之規範。具體而言，倘行為人所犯數罪屬相同
    之犯罪類型者（如複數竊盜、施用或販賣毒品等），其責任
    非難重複之程度較高，即得酌定較低之應執行刑；另所犯數
    罪非惟犯罪類型相同，且其行為態樣、手段、動機均相似者
    ，其責任非難重複之程度更高，更可酌定較低之應執行刑。
三、經查：
　㈠受刑人就本件聲請定應執行刑表示：受刑人之家庭與經濟狀
    況非佳，又其所犯數罪之犯罪類型相同、且其行為態樣、手
    段、動機均相似，於併合處罰時其責任非難重複之程度高，
    應酌定較低之應執行刑等語，有受刑人所提刑事聲請更定應
    執行刑狀在卷可稽（本院卷第147至151頁），合先敘明。
　㈡查受刑人所犯詐欺等罪，經分別判決如附表所示，均經確定
    在案，有各該刑事判決書及本院被告前案紀錄表在卷可查，
    檢察官據以聲請合併定應執行刑，核無不合，應予准許。爰
    衡酌受刑人所犯如附表編號1、2及編號3、4所示之罪，係分
    屬2個不同詐欺集團之加重詐欺取財既、未遂犯行，犯罪時
    間分為民國106年2至9月間及107年11月間，兩者相隔1年有
    餘，該2集團犯罪態樣、手段相似，受刑人皆係擔任詐欺電
    信機房第二線（假冒大陸地區公安人員）話務手，所侵害法
    益種類相同，且犯罪情節、行為態樣、手段、動機均屬相似
    ，責任非難重複程度較高；並佐以附表編號1至2所示之罪部
    分曾經定應執行刑為有期徒刑3年4月、附表編號3至4所示之
    罪部分曾經定應執行刑為有期徒刑2年8月等情。另審酌受刑
    人犯罪行為之不法及罪責程度、各罪之關聯性、犯罪次數、
    數罪所反應被告人格特性與傾向、對被告施以矯正之必要性
    、受刑人之年紀與社會回歸之可能性，及貫徹刑法量刑公平
    正義理念之內部限制等，定其應執行之刑如主文所示。
據上論斷，應依刑事訴訟法第477條第1項，刑法第53條、第51條
第5款，裁定如主文。
中　　華　　民　　國　　111 　年　　8 　　月　　24　　日
                  刑事第十二庭  審判長法　官  陳如玲 
　　　　　　　　　　　　　　　　　　　法　官  廖建瑜
　　　　　　　　　　　　　　　　　　　法　官  魏俊明
以上正本證明與原本無異。
如不服本裁定，應於收受送達後五日內向本院提出抗告狀。
                                      書記官  賴尚君
中　　華　　民　　國　　111 　年　　8 　　月　　24　　日
附表：
編　　　　　號  1 2 罪　　　　　名  詐欺 詐欺 宣　　告　　刑  有期徒刑1年5月 有期徒刑7月 （共20次） 犯　罪　日　期  107/11/11 107/11/12、107/11/11 107/11/10、107/11/13 107/11/12、107/11/09 107/11/14、107/11/14 107/11/14、107/11/10 107/11/13、107/11/13 107/11/09、107/11/14 107/11/13、107/11/13 107/11/14、107/11/12 107/11/10、107/11/12 偵查(自訴)機關 年　度　案　號  桃園地檢107年度偵字第29910號 桃園地檢107年度偵字第29910號 最　後 事實審 法　　院 臺灣高院 臺灣高院  案　　號 109年度原上訴字第74號 109年度原上訴字第74號  判決日期 110/04/20 110/04/20 確　定 判　決 法　　院 最高法院 最高法院  案　　號 110年度台上字第5446號 110年度台上字第5446號  判　　決 確定日期 110/10/21 110/10/21 是否為得易科罰金之案件  否 否  備註   桃園地檢110年度執字第11490號 桃園地檢110年度執字第11490號   編號1、2應執行有期徒刑3年4月  

編　　　　　號  3 4 罪　　　　　名  詐欺 詐欺 宣　　告　　刑  有期徒刑7月 有期徒刑1年2月 （共25次） 犯　罪　日　期  106/02/20-106/04/27 106/06/18-106/09/01 偵查(自訴)機關 年　度　案　號  臺中地檢106年度偵字第24944號等案 臺中地檢106年度偵字第24944號等案 最　後 事實審 法　　院 臺中地院 臺中地院  案　　號 107年度原重訴字第3號、107年度重訴字第3322號、108年度重訴字第153、1280、2624號、109年度重訴字第14號 107年度原重訴字第3號、107年度重訴字第3322號、108年度重訴字第153、1280、2624號、109年度重訴字第14號  判決日期 109/09/29 109/09/29 確　定 判　決 法　　院 臺中地院 臺中地院  案　　號 107年度原重訴字第3號、107年度重訴字第3322號、108年度重訴字第153、1280、2624號、109年度重訴字第14號 107年度原重訴字第3號、107年度重訴字第3322號、108年度重訴字第153、1280、2624號、109年度重訴字第14號  判　　決 確定日期 110/12/24 110/12/24 是否為得易科罰金之案件  否 否  備註   臺中地檢111年度執字第6376號 臺中地檢111年度執字第6376號   編號3、4應執行有期徒刑2年8月